【裁判字號】    98,抗,404
【裁判日期】    981222
【裁判案由】    定應執行刑
【裁判全文】
臺灣高等法院臺南分院刑事裁定           98年度抗字第404號
抗  告  人
即  受刑人  甲○○
                    （現於臺灣臺南監獄臺南分監執行中）
上列抗告人因聲請定其應執行刑案件，不服臺灣臺南地方法院中
華民國98年10月30日裁定（98年度聲字第2098號），提起抗告，
本院裁定如下：
    主  文
抗告駁回。
    理  由
一、本件抗告意旨略以：
  (一)抗告人收受本案裁定書後，復查卷內裁定 2案件實有檢察官
    未詳查抗告人尚有已判決確定待執行中及上訴中之其他毒品
    罪及竊盜罪，是該檢察官有疏漏之處。抗告人所犯 7案件，
    詳列如下：
    1.毒品罪，犯罪日97年11月 2日，98年10月26日以98年訴字
      第255號判決10月，現上訴中。
    2.竊盜罪，犯罪日97年12月間，以98年偵字第 14912號偵查
      中。
    3.竊盜罪，犯罪日98年4月20日，98年9月23日以98年易字第
      1051號判決7月，現即待執行中。
    4.毒品罪，犯罪日98年5月5日，98年8月31日以98訴字第112
      7號判決1年，並於98年10月12日以98年上訴字第 998號駁
      回上訴，現即待執行中。
    5.毒品罪，犯罪日98年 7月31日，98年10月19日以98年訴字
      第1378號判決10月，現即上訴中。
    6.另 2案毒品罪犯罪日98年4月29日及98年5月14日均可稽原
      審裁定書之案件一覽表。
  (二)抗告人所觸犯7案件均屬刑法第51條第5款規定之多數有期徒
    刑經合併執行之。又聲請定刑之案件須以最後案件審判法院
    為聲請單位原則，而該檢察官未克詳查下逕行送案向貴院聲
    請定刑，是不利於受刑人，爰依法提起抗告，求撤銷本案裁
    定之效力，待7案判決確定後，再行聲請定刑等語。
二、按依刑法第48條應更定其刑者，或依刑法第53條及第54條應
    依刑法第51條第5款至第7款之規定，定其應執行之刑者，由
    該案犯罪事實最後判決之法院之檢察官，聲請該法院裁定之
    。前項定其應執行之刑者，受刑人或其法定代理人、配偶，
    亦得請求前項檢察官聲請之，刑事訴訟法第 477條有明文。
    又本於刑事事訴訟法第 268條之規定，法院就上述聲請定執
    行刑案件，應僅就檢察官聲請事項為審理，此乃不告不理之
    原則。
三、經查本件經原審檢察官以受刑人甲○○因犯如附表編號1至2
    所示各罪，均經判決科刑確定在案，依刑事訴訟法第 477條
    第 1項，向犯罪事實最後判決之法院即原裁定法院（臺灣臺
    南地方法院聲請定其應執行刑，經原審法院受理而審核檢察
    官之聲請符合刑法第53條及第51條第5款、刑事訴訟法第477
    條第 1項，定應執行為有期徒刑1年4月在案，是原裁定並無
    違法或不當。
四、抗告意旨雖指摘：抗告人另犯有前開其他五件毒品及竊盜之
    刑事案件，須待其等確定後，再另行聲請定刑，檢察官未查
    即逕行聲請定刑，顯不利受刑人云云。惟揆諸前說明，法院
    辦理定執行刑之聲請案件，應在檢察官聲請範圍內為之，是
    以，原裁定法院就檢察官聲請之受刑人甲○○所犯如附表編
    號1至2所示二罪予以審核而裁定，於法自無不合。況且，抗
    告人所指之前開五件刑事案件部分，有部分尚未確定，且未
    經檢察官聲請定應執行之刑，法院自不得逕予合併定應執行
    之刑。從而，原裁定以受刑人甲○○因犯如附表編號1至2所
    示二罪，均經科刑確定，依刑法第53條及第51條第 5款、刑
    事訴訟法第477條第1項之規定，准予定應執行為有期徒刑一
    年四月，經核並無違誤。抗告意旨猶執前詞指摘原裁定不當
    ，為無理由，應予駁回。
五、至抗告人所述前開檢察官未聲請合併定應執行刑之罪，若合
    於數罪併罰之規定，抗告人自得請求檢察官另行聲請之，併
    此敘明。
六、據上論結，應依刑事訴訟法第412條，裁定如主文。
中    華    民    國    98    年    12    月    22    日
                    刑事第五庭  審判長法  官  楊明章
                                      法  官  顏基典
                                      法  官  蔡美美
以上正本證明與原本無異。
如不服本裁定，應於收受本裁定後五日內向本院提出抗告狀。
                                      書記官  歐貞妙
中    華    民    國    98    年    12    月    22    日


司法院資訊處製作；財團法人民間司法改革基金會備份。
